# 非经常性损益的判断

提问人：hong910ye 时间：2019-11-12 06:30:19
请教陈版主，公司在上市过程中发生的中介机构走访的差旅费、住宿费等费用是否可以认定为是偶发性费用，计入非经常性损益。毕竟上市过程只有一次，具有偶发性，中介机构根据证监会要求做的走访等费用也只有在 IPO过程中才会大量发生。

回答人：chenyiwei
不建议作为非经常性损益。上市融资是为了企业经营和发展的需要，且后续也有不断的类似需求；另外这些费用属于正常的接受服务所支付的对价。